【裁判字號】    99,交簡上,184
【裁判日期】    991013
【裁判案由】    過失傷害
【裁判全文】
臺灣桃園地方法院刑事判決           99年度交簡上字第184號
上  訴  人
即  被  告  甲○○
上列上訴人即被告因過失傷害案件，不服本院刑事庭於民國九十
九年六月十日所為之九十九年度壢交簡字第八二二號第一審刑事
簡易判決（聲請簡易判決處刑案號：臺灣桃園地方法院檢察署九
十九年度調偵字第一九九號），提起上訴，本院管轄之第二審合
議庭判決如下：
    主      文
上訴駁回。
甲○○緩刑貳年。
    事實及理由
一、本案經本院審理結果，認為第一審判決適用刑事訴訟法第44
    9 條第1 項前段、第3 項、第454 條第2 項，刑法第284 條
    第1 項前段、第62條前段、第41條第1 項前段，刑法施行法
    第1 條之1 第1 項、第2 項前段，判處上訴人即被告甲○○
    因過失傷害人，處有期徒刑貳月，如易科罰金，以新臺幣壹
    仟元折算壹日。經核認事用法俱無違誤，量刑亦稱妥適，應
    予維持。故本件之事實、理由及證據均引用第一審判決書之
    記載（如附件）。
二、上訴意旨略以：被告並非無悔意，願意與告訴人和解，僅因
    賠償金額尚未談妥，且目前之經濟能力實無法負擔易科罰金
    及告訴人乙○○所要求之賠償金額，若入監服刑則二位幼子
    將無人照顧等語，原審未為適當審酌，提起本件上訴，請求
    撤銷原判決，另為適當之判決，故請求上訴等語。惟被告所
    述之上開理由，係其與被害人事後應如何和解之問題，與犯
    罪事實之構成與否無關，而原審判決之認事用法並無違誤，
    量刑亦屬允當，已如前述，是被告以前揭理由提起上訴，並
    無理由，應予駁回。
三、惟本院審酌被告前未曾受有期徒刑以上刑之宣告，有臺灣高
    等法院被告前案紀錄表一份在卷可稽，又被告於本院審理時
    已與告訴人乙○○達成和解，並已支付56,000元，另由保險
    公司賠償二筆各315,881 、134,119 元，合計45萬元之金額
    予告訴人，且告訴人亦對於法院給予被告緩刑沒有意見，有
    電話紀錄查詢表、本院審理筆錄、99年度壢調字第116 號調
    解筆錄（本院審理卷第15頁、23至25頁、26頁）各一份存卷
    為憑，可見被告已有悔意，是被告因一時失慮致罹刑典，犯
    罪後已知悔改，故其經此教訓後，當能知所警惕而無再犯之
    虞，是本院認為原審所宣告之刑，以暫不執行為適當，爰依
    刑法第74條第1 項第1 款之規定，併予宣告緩刑2 年，以啟
    自新。
據上論斷，依刑事訴訟法第455 條之1 第3 項、第368 條、第37
3 條，刑法第74條第1項第1款，判決如主文。
本案經檢察官林郁芬到庭執行職務。
中    華    民    國    99    年    10    月    13    日
                  刑事第十庭審判長  法  官   江德民
                                    法  官   華奕超
                                    法  官   黃鏡芳
以上正本證明與原本無異。
不得上訴。
                                    書記官  劉玉梅
中    華    民    國    99    年    10    月    14    日

司法院資訊處製作；財團法人民間司法改革基金會備份。
